【裁判字號】    92,訴易,44
【裁判日期】    920903
【裁判案由】    侵權行為損害賠償
【裁判全文】
臺灣高等法院民事判決                              九十二年度訴易字第四四號
    原      告  甲○○
    被      告  乙○○
右當事人間侵權行為損害賠償事件，本院判決如左︰
    主    文
被告應給付原告新臺幣陸萬元及自民國九十二年五月二十七日起至清償日止按年息百
分之五計算之利息。
原告其餘之訴駁回。
訴訟費用由被告負擔五分之二，餘由原告負擔。
原告假執行之聲請駁回。
    事    實
甲、原告方面：
壹、聲明：
    (一)被告應給付原告新臺幣（下同）二十萬元，及自附帶民事起訴狀繕本送達被告
      翌日起至清償日止，按年息百分之五計算之利息。
    (二)願供擔保請准宣告假執行。
貳、陳述：
一、原告於九十一年四月十日晚上九時許於台北縣三重市○○路○段二一五巷三三之
    二五號四樓樓梯間，與女友黎海娥之前男友即被告乙○○發生爭執，遭被告隨手
    撿拾之短木棍攻擊，致原告受有左耳多處撕裂傷之傷害，被告上開犯罪事實業據
    台灣板橋地方法院以九十一年度易字第三三二五號刑事判決有罪在案。
二、被告對原告所施加之不法侵害行為，致原告受有左耳多處撕裂傷之傷害，依法應
    對原告負損害賠償責任：
    (一)原告因被告之侵權行為支出之醫藥費用二萬元。
    (二)原告因被告之侵權行為致無法外出工作，喪失因此可得預期之薪資利益，原告
      每月薪資四萬元，共二個月，合計約八萬元。
    (三)原告與被告素不相識，突遭被告暗藏凶器伏擊，除身體受有傷害外，心理上亦
      不時擔心被告對原告再次施加暴行，受有非財產上之損害十萬元。
三、原告為淡水工商畢業，在營造廠上班，月入約四萬多元，有一百萬元存款，沒有
    不動產，需扶養父親。
參、證據：提出扣繳憑單、結業證明書、資格證明書、中華民國技術士證、在職證明
    書各一份及醫療費用單據四份為證。
乙、被告方面：未於言詞辯論期日到場，據其以前到場所為之聲明及陳述如左：
壹、聲明：
    原告之訴駁回。
貳、陳述：
一、原告之傷勢無需休養二個月，且原告請求之慰撫金過高，被告願負擔一萬元。
二、被告為三重高工畢業，在房地產仲介公司上班，無固定薪資，每月收入約三萬元
    ，沒有存款及不動產。
    理    由
一、被告經合法通知未於言詞辯論期日到場，核無民事訴訟法第三百八十六條各款所
    列情形，爰依原告之聲請由其一造辯論而為判決，合先敘明。
二、原告起訴主張：伊於民國九十一年四月十日晚上九時許於女友黎海娥位於台北縣
    三重市○○路○段二一五巷三三之二五號四樓住處樓梯間，與被告發生爭執，遭
    被告以隨手撿拾之短木棍攻擊，致伊受有左耳多處撕裂傷之傷害。刑事部分被告
    被依傷害罪判決有罪在案。爰依侵權行為之法律關係，請求被告賠償伊所受損害
    新台幣（下同）二十萬元並加計法定遲延利息等語。
    被告則以：對於原告請求之醫藥費二萬元部分無意見，至原告之傷勢則無需休養
    二個月，原告請求之慰撫金過高等語，資為抗辯。
三、原告主張：伊於九十一年四月十日晚上九時許於女友黎海娥位於台北縣三重市○
    ○路○段二一五巷三三之二五號四樓住處樓梯間，與被告發生爭執，遭被告以隨
    手撿拾之短木棍攻擊，致伊受有左耳多處撕裂傷之傷害等情，為被告所不爭，並
    經本院調閱被告傷害原告之刑事案卷（含台灣板橋地方法院檢察署九十一年度偵
    字第一○三○四號、台灣板橋地方法院九十一年度易字第三三二五號、本院九十
    二年度上易字第七○○號案卷）查明：被告確有上開傷害原告之舉，致原告受有
    前開傷害，有馬偕紀念醫院出具之傷害診斷證明書一紙附於偵查卷可稽，刑事部
    分因而被依傷害罪判處拘役五十九日確定等情，並有本院九十二年度上易字第七
    ００號刑事判決正本一件附卷足按，應堪信原告之主張為真實。
四、按因故意不法侵害他人之權利者，負損害賠償責任。又不法侵害他人之身體或健
    康者，對於被害人因此喪失或減少勞動能力，或增加生活上之需要時，應負損害
    賠償責任。又不法侵害他人之身體、健康者，被害人雖非財產上之損害，亦得請
    求賠償相當之金額，民法第一百八十四條第一項前段、第一百九十三條第一項、
    第一百九十五條第一項分別定有明文。查被告不法侵害原告之身體既經認定，則
    原告依上開規定，請求被告對於原告因而所受之損害負賠償責任，自屬有據。茲
    就原告請求之各項金額是否應予准許，分述如左：
  (一)醫療費用二萬元部分：查原告請求之醫療費用二萬元，依原告所受傷害及收據載
    明治療費別，核均屬治療上之必要費用。被告雖辯稱：其中部分費用係健保給付
    云云，惟按保險制度旨在保護被保險人，非為減輕損害事故加害人之責任，保險
    給付請求權之發生，係以定有支付保險費之保險契約為基礎，與因侵權行為所生
    之損害賠償請求權並非出於同一原因，後者之損害賠償請求權殊不因受領前者之
    保險給付而喪失，兩者除有保險法第五十三條關於代位行使之關係外，並不生損
    益相抵問題（最高法院六十八年台上字第四二號判例參照），準此，足見被告此
    部分所辯要非可取，原告此部分之請求即屬正當，應予准許。
  (二)工作損害金八萬元部分：原告主張其受傷後，自九十一年四月十一日起至九十一
    年六月十日止共二個月期間需休養不能工作，其每月薪資四萬元，共損失八萬元
    云云，惟非但為被告所否認，且原告亦未能提出主治醫師出具之診斷證明書為證
    ，足見原告此部分之請求，要屬無據，不應准許。
  (三)精神慰藉金十萬元部分：查原告遭被告以隨手撿拾之短木棍攻擊，致左耳受有多
    處撕裂傷之傷害，肉體、精神確受極大痛苦，本院斟酌實際情況並審酌原告為淡
    水工商畢業，在營造廠上班，月入約四萬多元，有一百萬元存款，無不動產，需
    扶養父親；被告則為三重高工畢業，在房地產仲介公司上班，無固定薪資，月入
    約三萬元，無存款及不動產等一切情狀，認原告請求十萬元尚嫌過高，應予核減
    為四萬元方屬公允，其逾此數額之請求，為無理由，應予駁回。
五、綜上所述，原告本於侵權行為之法律關係，請求被告賠償原告六萬元及自起訴狀
    繕本送達翌日即九十二年五月二十六日起至清償日止加計法定遲延利息部分，即
    屬正當，應予准許。其逾此部分所為之請求，為無理由，應予駁回。
六、原告勝訴部分陳明願供擔保請准宣告假執行一節，經核其勝訴部分之金額未逾一
    百五十萬元，不得上訴最高法院，本院於宣判後即告確定，已無宣告假執行之必
    要。至原告敗訴部分，其假執行之聲請已失所附麗，應併予駁回。
據上論結：本件原告之訴為一部有理由，一部無理由，依民事訴訟法第七十九條但書
、第四百六十三條、第三百八十五條第一項前段判決如主文。
中      華      民      國    九十二    年      九      月       三     日
                              民事第四庭
                                  審判長法  官  李  瓊  蔭
                                        法  官  林  金  吾
                                        法  官  楊  豐  卿
正本係照原本作成。
不得上訴。
中      華      民      國    九十二    年      九      月      四      日
                                        書記官  殷  丹  妮


司法院資訊處製作；財團法人民間司法改革基金會備份。
